最高法院刑事判決　　　　　　一○○年度台上字第四九三七號
上　訴　人　王議進
上列上訴人因違反毒品危害防制條例案件，不服台灣高等法院台
中分院中華民國一００年六月三十日第二審判決（一００年度上
訴字第九三三號，起訴案號：台灣台中地方法院檢察署九十八年
度偵字第二七九八四號），提起上訴，本院判決如下：
    主  文
上訴駁回。   
    理  由  
按刑事訴訟法第三百七十七條規定，上訴於第三審法院，非以判
決違背法令為理由，不得為之。是提起第三審上訴，應以原判決
違背法令為理由，係屬法定要件。如果上訴理由書狀並未依據卷
內訴訟資料，具體指摘原判決不適用何種法則或如何適用不當，
或所指摘原判決違法情事，顯與法律規定得為第三審上訴理由之
違法情形，不相適合時，均應認其上訴為違背法律上之程式，予
以駁回。本件原判決依憑上訴人王議進之自白，證人莊志強、陳
素琪、何茂榕、湯有中、陳志維、林信宗之證言，通訊監察書、
通訊監察譯文、法務部調查局之聲紋鑑定書等證據資料，資以認
上訴人有二次販賣第一級毒品海洛因予莊志強之犯行，已詳所
憑之證據與認定之理由。因而撤銷第一審之科刑判決，改判仍論
處上訴人販賣第一級毒品，二罪刑（均處有期徒刑）。
上訴意旨略稱：上訴人及原審辯護人對莊志強警詢陳述之證據能
力雖均表示無意見，但原審未調查、審酌上訴人及原審辯護人是
否知道有刑事訴訟法第一百五十九條第一項不得作為證據之情形
，亦未依據莊志強偵查證述時之外部附隨環境或條件，詳其採
信此審判外陳述之心證理由，未說明本件通訊監察是否依法為之
，就上訴人對譯文記載與錄音內容相符一節有無爭執，未加說明
，復未依刑事訴訟法第二百零八條規定說明聲紋鑑定書有無證據
能力之判斷，有理由不備及適用法則不當之違法云云。惟查：(一)
、依刑事訴訟法第一百五十九條之一第二項規定，於偵查中向檢
察官所為之陳述，原則上本有證據能力。本件莊志強於偵查中已
依法具結，原判決於理由欄說明莊志強之偵查陳述如何無顯不可
信之特別情形，應有證據能力，於法無違。從而縱除去莊志強之
警詢陳述，本件仍應為同一認定，上訴意旨關於莊志強警詢陳述
證據能力之指摘，即非合法之第三審上訴理由。(二)、本件係台中
地方法院核發通訊監察書，依法對0000000000號等電話實施通訊
監察，有通訊監察書等資料附卷可稽。該通訊監察錄音經法務部
調查局鑑定結果與莊志強聲音音質相同，上訴人與莊志強亦皆坦
承於原判決事實欄所載時間，以0000000000號與0000000000號電
話相互聯絡買賣海洛因之事無訛，且上訴人未爭執該錄音內容與
譯文不符，即無說明錄音內容與譯文是否相符之必要。上揭聲紋
鑑定書係非供述證據，原判決認無證據證明係實施刑事訴訟程序
之公務員違背法定程序所取得，應得為證據，亦無違法。其餘上
訴意旨，就原判決已說明之事項，徒憑己見，任意指摘為違法，
均非適法之第三審上訴理由。應認本件上訴違背法律上之程式，
予以駁回。
據上論結，應依刑事訴訟法第三百九十五條前段，判決如主文。
中    華    民    國  一○○  年    九    月    八    日
                      最高法院刑事第十庭
                          審判長法官  賴  忠  星  
                                法官  呂  丹  玉  
                                法官  吳      燦  
                                法官  蔡  名  曜  
                                法官  葉  麗  霞  
本件正本證明與原本無異
                                      書  記  官  
中    華    民    國  一○○  年    九    月   十四   日
                                                      K